臺灣臺北地方法院刑事判決
111年度訴字第166號
公  訴  人  臺灣臺北地方檢察署檢察官
被      告  李堃  



選任辯護人  黃建霖律師
上列被告因違反毒品危害防制條例案件，經檢察官提起公訴（11
0年度偵字第25151號），本院判決如下：
    主  文
李堃犯如附表所示之罪，各處如附表主文欄所示之刑。應執行有
期徒刑柒年。
未扣案之犯罪所得共計新臺幣肆萬玖仟元沒收之，於全部或一部
不能沒收或不宜執行沒收時，追徵其價額。
    事  實
一、李堃明知甲基安非他命係毒品危害防制條例第2條第2項第2
    款所管制之第二級毒品，依法不得持有、販賣，竟意圖營利
    ，基於販賣第二級毒品甲基安非他命之犯意，以通訊軟體LI
    NE暱稱「MaX」與通訊軟體LINE暱稱「Andy阿盛遠雄」之林
    煒盛聯繫毒品交易事宜，並分別於如附表所示之時間、地點
    ，以如附表所示之金額販賣如附表所示數量之第二級毒品甲
    基安非他命予林煒盛。嗣因林煒盛涉犯毒品案件，經警循線
    追查，始悉上情。
二、案經臺北市政府警察局萬華分局報告臺灣臺北地方檢察署檢
    察官偵查起訴。
    理  由
壹、證據能力方面：
一、按刑事訴訟法第159條第1項規定：「被告以外之人於審判外
    之言詞或書面陳述，除法律有規定者外，不得作為證據」，
    係以被告以外之人（包括證人、鑑定人、告訴人、被害人及
    共同被告等）於審判外之言詞或書面陳述，屬傳聞證據，當
    事人無從直接對原供述者加以詰問，以擔保真實性，法院亦
    無從直接接觸而審酌證言之憑信性，而違背直接審理及言詞
    審理原則，除具必要性及信用性之情況外，原則上不認其具
    有容許性，自無證據能力；至所謂具必要性及信用性情況者
    ，例如刑事訴訟法第159條之1、之2、之3、之4、之5情形，
    例外認有證據能力，然指法院未於審判期日傳喚相關證人到
    庭，僅能據該等證人於審判外之陳述以為判斷之情形，始須
    就該等審判外之供述證據，嚴格依照刑事訴訟法第159條之1
    至之5所定要件，一一檢視各該證述之證據資格。倘法院據
    當事人聲請傳喚證人到庭接受檢辯雙方之交互詰問，無非已
    透過直接、言詞審理方式檢驗該證人先前證詞，當事人反對
    詰問權亦受到保障之情況下，除有其他法定事由（如：非基
    於國家公權力之正當行使所取得或私人非法取得，而有害公
    共利益，即以一般證據排除法則為判斷），應認透過交互詰
    問之程序檢驗，取得證據資格，亦即該等審判外之供述與審
    判中供述相符部分，顯構成具可信性之特別情狀，當然有證
    據資格（可據以強化該證人供述之可信度），其不符部分，
    則可作為檢視審判中供述可信與否之彈劾證據，應無不許之
    理。甚者，倘不符部分，係於司法警察、檢察事務官所作之
    供述，執為認定被告犯罪與否之積極證據，亦僅照刑事訴訟
    法第159條之2規定，斟酌該等審判外之供述作成之外部環境
    、製作過程、內容及功能等情況，認先前供述較可信，即可
    取得作為認定事實之證據資格，此有最高法院94年度台上字
    第2507號、95年度台上字第2515號判決意旨可資參照。經查
    ，證人林煒盛於本院審理中到庭作證，由法院直接言詞審理
    檢視其等證詞，並賦予被告李堃訴訟上之程序保障，故證人
    林煒盛就警詢中、審理中所述互核相符之部分，自得為補強
    其等於警詢中證述之可信度。再審酌該警詢筆錄之製作過程
    ，係本於其所述，別無違法或不當取得之情形，顯係出於自
    由意志所證。揆諸上揭說明，證人林煒盛於警詢中之陳述應
    具特別信用性，且為證明犯罪事實存否所必要，依刑事訴訟
    法第159條之2規定，應認於警詢中與審理中之證述不符之部
    分，亦具有證據能力。
二、被告以外之人於偵查中向檢察官所為之陳述，除顯有不可信
    之情況者外，得為證據，刑事訴訟法第159條之1第2項定有
    明文。證人林煒盛於偵查中向檢察官所為之證述，業經具結
    擔保其證詞憑信性，況證人林煒盛於本院審理中，復以證人
    身分傳喚到庭作證，並給予被告對質詰問機會，則證人林煒
    盛於檢察官偵查中經具結後所為之證述，已補足被告詰問權
    之行使，證據能力亦無疑問。
三、本案所引用之其餘非供述證據，經本院依法踐行調查證據程
    序，檢察官、被告及辯護人均不爭執各該證據之證據能力（
    見本院111年度訴字第166號卷，下稱本院卷，第55頁），且
    亦查無依法應排除其證據能力之情形，是後述所引用證據之
    證據能力均無疑義。
貳、實體方面：
一、訊據被告矢口否認有何販賣第二級毒品犯行，辯稱：其僅係
    幫林煒盛向上游詢問毒品之價格，並無販賣第二級毒品給林
    煒盛云云。辯護人則為被告辯稱：關於附表編號1、2所示毒
    品交易之方法及數量，證人林煒盛於警詢及偵訊所述前後不
    一，且證人林煒盛作證時係以「附和」方式回答檢察官及法
    官的問題，故證人林煒盛對被告所為不利之證述即不可採；
    被告與證人林煒盛之LINE對話紀錄，僅係被告在幫證人林煒
    盛詢問上游之毒品價格，無從認定被告確實有販賣毒品予證
    人林煒盛云云。
二、經查：
　㈠證人林煒盛於①警詢中證稱：被告的LINE暱稱就是「MaX」，
    約於109年5月底其與之前的毒品來源失聯後，就開始向被告
    購買毒品甲基安非他命，直到109年12月被查獲為止，至於
    其向被告購買的次數已經沒有印象等語【見臺灣臺北地方檢
    察署110年度偵字第25151號卷（下稱偵卷）第40頁】；②於
    偵訊時亦具結證稱：其有向被告購買毒品，不記得買過幾次
    ，從被告處購得毒品後，其有施用過，確實就是甲基安非他
    命，其是單純向被告購買毒品，不是與被告合購或請被告代
    購等語（見偵卷第211頁至第216頁）；③於本院審理中具結
    證稱：其與被告係在交友軟體上認識，一開始是先與被告約
    炮，後來知道被告有在施用毒品，所以就有向被告購買毒品
    ，109年11月10日、21日及109年12月17日均有向被告購得毒
    品，其需要毒品時，就是找被告購買，因為交易次數較多，
    所以對於各次交易的時間、地點、數量、價格等細節，無法
    一一回想等語（見本院卷第121頁至第127頁）。再佐以被告
    與證人林煒盛之LINE對話紀錄，被告曾向林煒盛表示「你就
    不算阿」、「我老客戶價是給一直都支持我的客人」，證人
    林煒盛則回稱「我真的都跟你拿」、「以前還跑去市民大道
    」，被告又回以「好啦」等語（見偵卷第69頁至第70頁、第
    90頁至第92頁），據此，足徵證人林煒盛所證述其有向被告
    購買毒品一事為真。
　㈡就附表編號1部分：
　　⒈證人林煒盛於警詢中證稱：其於109年11月9日12時39分許
      ，以LINE傳送訊息給被告，表示要購買8公克的甲基安非
      他命，被告表示他當時在德立莊酒店，後來被告於同年月
      10日3時15分許到其位於永和之住處樓下交易，其將新臺
      幣（下同）16,000元給被告，被告則交予其8公克之甲基
      安非他命，因為這次是請被告到其住處交易，故其另外以
      LINE PAY方式貼補被告計程車車資250元等語（見偵卷第4
      2頁）。
　　⒉復依被告與林煒盛於109年11月9日至10日如下列之LINE對
      話紀錄所示（見偵卷第71頁至第74頁、第96頁至第103頁
      ），核與證人林煒盛上開證述大致相符，堪認被告確有於
      109年11月10日3時15分許，在新北市○○區○○路00號以16,0
      00元之價格販售8公克之甲基安非他命予證人林煒盛之事
      實無疑。
　　　（按：被告與證人林煒盛於109年11月9日至10日之LINE
　　　      對話紀錄）
時間 林煒盛 被告 11月9日 12時39分許 需要在半半  13時10分許  好喔   現在？ 13時12分許 沒    何時要  要傍晚    好   有空打視訊給我 13時13分許 好   手機要沒電  13時14分許  恩 13時25分許 （與被告通話，時間為24秒）  18時01分許 你能來永和嗎   你在哪裡  18時15分許  我在德麗莊 18時16分許 自己？  18時18分許  跟我男友 18時20分許 疑  18時52分許 那我去這樣好嗎  19時09分許 ？  19時59分許  可以來 20時03分許 還是能請宅配  20時04分許  不能   太危險   你幹嘛不下班過來  你太慢回   我已經到家  20時06分許  我哪裡太晚回 20時08分許  （與林煒盛通話，時間為1分38秒） 23時53分許  （與林煒盛通話，時間為1分38秒） 23時54分許  永貞路92號   是嗎 23時55分許  （與林煒盛通話，時間為8秒） 23時56分許 ＯＯ路   91  23時59分許  （與林煒盛通話，時間為19秒） 11月10日 0時0分許 （林煒盛以LINE PAY轉帳250元給被告）  1時32分許 ？  1時33分許 （與被告通話，時間為19秒）  3時10分許  （與林煒盛通話，時間為15秒） 3時15分許  到了 3時20分許  （與林煒盛通話，時間為28秒） 3時22分許 （與被告通話，時間為8秒）  3時24分許  刪紀錄 3時25分許 好  3時36分許 錢有收到嗎？  3時37分許  有 
　　⒊至證人林煒盛就如附表編號1購買毒品之款項給付部分，於
      警詢中稱：係一手交錢一手交貨等語（見偵卷第42頁），
      雖在偵訊時改稱：係以其中國信託銀行之帳戶（下稱中信
      帳戶）匯款給付等語（見偵卷第213頁），然林煒盛之中
      信帳戶於109年11月9日至10日間，並未有單筆超過1萬元
      以上之支出，有林煒盛之中信帳戶交易紀錄1份在卷可憑
      （見偵卷第291頁），是證人林煒盛於偵訊時所為之證述
      ，應有記憶錯誤之情形。況依雙方之LINE對話紀錄所示，
      證人林煒盛於109年11月10日0時許以LINE PAY方式轉帳相
      當於計程車車資250元予被告後，再向被告詢問「錢有收
      到嗎？」（見偵卷第73頁至第74頁），堪認林煒盛應係在
      向被告確認有無收到該筆250元之款項，而與彼等之毒品
      交易無涉，辯護人以此指稱證人林煒盛對於該次交易過程
      之證述前後不一云云，即無可採。
　㈢就附表編號2部分：
　　⒈證人林煒盛於警詢中證稱：其向被告購買毒品，被告報價
      「半半台」就是8公克17,000元，「半台」17.5公克3萬元
      ，被告當時位於臺北市大同區寧夏路上的某間旅店，其借
      到錢後，就前往該處與被告以17,000元向被告購買8公克
      的甲基安非他命等語（見偵卷第43頁）。
　　⒉復依被告與林煒盛於109年11月20日至21日如下列之LINE對
      話紀錄所示（見偵卷第74頁至第76頁、偵卷第103頁至第1
      10頁），核與證人林煒盛上開證述大致相符，堪認被告確
      有於109年11月21日0時7分許，在臺北市大同區寧夏路上
      某旅店內販售8公克之甲基安非他命予證人林煒盛之事實
      無誤。
　　　（按：被告與證人林煒盛於109年11月20日至21日之LINE
　　　      對話紀錄）
時間 林煒盛 被告 11月20日 18時52分許 哥   有急事   能拿嗎  19時05分許  多少 19時08分許  （致電林煒盛，後取消） 20時19分許 （致電被告，但被告未接聽）  20時45分許  打字  你在哪  20時46分許  寧夏  幹嘛？   小波家？    地下室 20時47分許 大哥  20時48分許 可能拿半半或半   價錢有差嗎？  20時50分許  1萬7 3萬 20時51分許 我可以拿半   但是可以份兩次拿嗎  20時58分許  可一次16 21時16分許 去哪裏找你拿  21時26分許  Aniki 21時32分許 靠邀   我怎麼進去啦  21時50分許  我可以出去啊 21時53分許 好  21時56分許 （致電被告，後取消）  22時43分許 欸   我發現我錢不夠  22時44分許 靠邀  23時00分許 我想辦法   過幾天再跟你拿  23時01分許  好   東西超好  噗   好  23時42分許 欸  23時44分許 （致電被告，但被告未接聽）  23時46分許 我借到   我去跟你拿   可嗎  23時52分許 （致電被告，但被告未接聽）   ？   我在往寧夏路上了  23時53分許  恩 23時54分許  （致電林煒盛，但林煒盛未接聽） 23時56分許 （與被告通話，時間為1分17秒）  11月21日 0時0分許 到了  0時01分許  到四樓  好  0時05分許 到了  0時07分許 （致電被告，後取消）  
　　⒊另就該次交易金額部分，依證人林煒盛於警詢中之證述為1
      7,000元，惟證人林煒盛於本院偵訊時及審理中均證稱：
      「半半」是指8公克，「半」是16公克等語（見偵卷第214
      頁、本院卷第127頁），再佐以證人林煒盛與被告上開LIN
      E對話紀錄，證人林煒盛先詢問被告「可能拿半半或半」
      、「價錢有差嗎？」，被告回稱「1萬7  3萬」，證人林
      煒盛又稱「我可以拿半」、「但是可以份（按：應為「分
      」）兩次拿嗎」，被告則回「可一次16」，證人林煒盛即
      表示「去哪裡找你拿」，被告回以「Aniki」（見偵卷第1
      05頁至第106頁），故依該對話紀錄脈絡以觀，被告應係
      同意讓證人林煒盛就數量「半」之毒品分兩次拿取，而交
      易價格則為16,000元，此觀證人林煒盛於偵訊時所證稱：
      「可一次16」是指金額，一次拿算16,000元等語即明（見
      偵卷第214頁），基此，被告該次係以16,000元向被告購
      買8公克甲基安非他命之事實，堪可認定。
　㈣就附表編號3部分：
　　⒈證人林煒盛於警詢中證稱：109年12月15日23時01分許，其
      以LINE傳送訊息給被告，要向被告購買8公克的甲基安非
      他命，但因為被告有事，所以改成隔天交易，被告當時在
      臺北市○○區○○街00號的旅店，其過去該處已經是12月17日
      0時許，後來就在該旅店房間內以17,000元向被告購買8公
      克的甲基安非他命等語（見偵卷第44頁至第45頁）。
　　⒉復依被告與林煒盛於109年12月15日至17日如下列之LINE對
      話紀錄所示（見偵卷第79頁至第82頁、第120頁至第132頁
      ），核與證人林煒盛上開證述大致相符，堪認被告確有於
      109年12月17日0時7分許，在臺北市○○區○○街00號某旅店
      房間內，以17,000元之價格販售8公克之甲基安非他命予
      證人林煒盛之事實無訛。
　　　（按：被告與證人林煒盛於109年12月15日至17日之LINE
　　　      對話紀錄）
時間 林煒盛 被告 12月15日 19時28分許 親   你在哪  20時14分許  台北 21時33分許 哪裡   能去找你？  21時48分許 （與被告通話，時間為6秒）  21時59分許 快到   你在哪  22時01分許 （致電被告，但被告未接聽）  22時59分許  怎 23時01分許 要拿  23時05分許  現在？   多少 23時06分許 半一樣30？  23時07分許  恩 23時08分許 17.5？  23時13分許 （與被告通話，時間為2分7秒）  23時44分許 我晚點去   大概凌晨   嗎  12月16日 0時41分許 我要去找你的時候   密你嗎？  0時55分許 （致電被告，但被告未接聽）  1時10分許 還好嗎你  1時50分許  不好  怎麼了  1時51分許 ？    就我很累  那你休息一下   我不過去   沒關係    不是你 1時55分許 ？  2時08分許 你男友唷  2時45分許 今天無法拿吼  2時46分許 還是你來找我   陪你    其實我還有   但不夠 2時47分許  出完才能有現金拿半台  那我拿   半半    就不到半半  那剩下的之後給我啊  2時49分許 ？？  2時55分許  但最後的重點還沒說完   東西不在我這 2時56分許 ＝＝  3時04分許  好 3時05分許  你來aniki   我回去拿   可以嗎  蛤？    我剛到阿尼基 3時06分許 然後？    你就過來就對了   我手機要沒點了   我先下去終點   儲電  我有一個朋友會來我這  3時12分許 ？？  3時31分許  恩   所以？ 4時10分許 明天再拿好了  4時15分許  恩 16時19分許  今天幾點  我正要密你    恩  我等等帶客戶體檢完   去找你  16時20分許  大概幾點  1700    恩恩 16時42分許 你在哪  16時54分許  華亭街   你要來了？ 16時55分許 可以去了？    恩  還是晚上8點  16時56分許  現在來 16時59分許  確定現在來嗎 16時59分許 我想一下  17時11分許 （與被告通話，時間為2分13秒）  20時40分許 （與被告通話，時間為1分4秒）  20時41分許  （與林煒盛通話，時間為27秒） 21時04分許 地址  21時12分許  華亭街20號 21時26分許 （與被告通話，時間為30秒）  22時01分許 還要多久  22時03分許 （與被告通話，時間為16秒）  12月17日 0時0分許 我到了  0時7分許  好 
　㈤被告曾以LINE通訊軟體傳送「我老客戶價是給一直都支持我
    的客人」、「你每次問問就消失」、「我沒有一定要你拿」
    等訊息予林煒盛（見偵卷第69頁），該用語係以第一人稱自
    居，堪認被告係自行出售甲基安非他命無疑。況林煒盛於10
    9年11月20日20時48分許以LINE向被告表示「可能拿半半或
    半」、「價錢有差嗎？」，被告於同日20時50分許即回以「
    1萬7  3萬」，此有被告與林煒盛之LINE對話紀錄在卷可佐
    （見偵卷第74頁），足徵被告可自行決定多少數量之甲基安
    非他命要以如何之價格出售，並非僅係代為詢價之角色甚明
    ，是被告及辯護人所辯：被告僅係幫林煒盛詢價及找買家云
    云，洵屬臨訟卸責之詞，自無可採。
　㈥辯護人另辯稱：證人林煒盛就毒品交易之方法、數量等部分
    ，前後證述矛盾，實有重大瑕疵，當不足作為認定被告犯有
    販毒犯行之證據云云。惟衡諸常情，人之記憶本有極限，若
    非個人特別經歷或刻意紀錄或留存相關文件以待日後回憶等
    ，就過去所發生事件之記憶，當隨時間之經過而日漸模糊，
    再參以證人林煒盛證稱：因向被告購毒次數多，故無法全部
    記得每次交易之相關細節等語，已如前述，職此，當不得證
    人林煒盛之證詞前後有所出入，即謂其所述全然不實。
　㈦辯護人又辯稱：證人林煒盛於偵查及審理中之證詞，均係「
    附和」檢察官及法官，故其所為不利被告之證述即不得採為
    認定被告犯罪之依據云云。然證人林煒盛於審理中陳稱：其
    不了解「附和」的意思等語（見本院卷第128頁），且證人
    林煒盛於偵訊時，就檢察官詢問其有關各次毒品交易細節時
    ，其有向檢察官表示手機內有聯絡內容，其需要提示等語（
    見偵卷第212頁），足徵證人林煒盛證述其向被告購毒之經
    過，係依其自身記憶及對所提示之LINE對話紀錄之印象所為
    ，並無為配合檢察官及法官之調查，而故為對被告不利之證
    詞，是辯護人此部分所辯，自無可採。
　㈧又販賣甲基安非他命此違法行為，非可公然為之，其交易亦
    無公定價格，不論任何包裝，均可任意分裝增減分量，且每
    次買賣之價量，亦每隨雙方關係深淺、資力、需求及對行情
    之認知、來源是否充裕、查緝是否嚴緊，購買者被查獲時供
    出來源之可能性等而有異，委難查獲利得之實情，但為避免
    知過坦承者難辭重典，飾辭否認者反得僥倖之不當結果，除
    別有事證可認係按同一價量委買、轉售或無償贈與外，實可
    認販賣之人確有營利意圖。本案被告與林煒盛係透過網路交
    友軟體結識，進而發展成為炮友關係，被告實無甘冒重典依
    購入價格轉售予林煒盛或幫林煒盛代購之必要，且被告亦曾
    以LINE傳送「我老客戶價是給一直都支持我的客人」之訊息
    予林煒盛，已如前述，堪認被告確有從中賺取差價無疑，足
    徵被告主觀上確有營利之意圖甚明。
三、綜上所述，被告上開所辯各節均無足採，本案事證明確，被
    告犯行洵堪認定，應予依法論科。
四、論罪科刑：
　㈠核被告所為，均係犯毒品危害防制條例第4條第2項之販賣第
    二級毒品罪。被告各次持有甲基安非他命之低度行為，均為
    高度之販賣行為所吸收，亦俱不另論罪。被告就附表所示之
    犯行，其犯意各別、行為互殊，應予分論併罰。
　㈡販賣第二級毒品係法定刑為10年以上有期徒刑，得併科1,500
    萬元以下罰金，罪刑至為嚴峻；而刑事審判旨在實現刑罰權
    之分配正義，故法院對有罪被告之科刑，應符合罪刑相當之
    原則，使輕重得宜，罰當其罪，以契合社會之法律感情，此
    所以刑法第57條明定科刑時應審酌一切情狀，尤應注意該條
    所列10款事項以為科刑輕重之標準，並於同法第59條賦予法
    院以裁量權，如認「犯罪之情狀可憫恕，認科以最低度刑仍
    嫌過重者，得酌量減輕其刑」，俾使法院就個案之量刑，能
    斟酌至當。而刑法第59條規定所謂「犯罪之情狀」，應審酌
    其犯罪有無可憫恕之事由，即有無特殊之原因與環境，在客
    觀上足以引起一般同情，以及宣告法定低度刑，是否猶嫌過
    重等，以為判斷（參見最高法院38年台上字第16號、45年台
    上字第1165號、51年台上字第899號判例意旨足資參照）。
    本案被告如附表所示之各次販賣毒品犯行，其實際售出之毒
    品數量屬零星小額，對社會造成之不良影響尚非甚鉅，不論
    其主觀惡性或造成毒品擴散之危害，如與中、大盤商藉販毒
    獲取暴利相較，顯然較低，罪愆尚輕，在客觀上確足以引起
    一般之同情，爰均依刑法第59條規定酌減其刑。
　㈢累犯裁量不予加重其刑之論述：
　　被告前因施用毒品案件，經本院以109年度簡字第687號判決
    有期徒刑2月確定，於109年7月14日易科罰金執行完畢等情
    ，有臺灣高等法院被告前案紀錄表在卷可查（見本院卷第14
    3頁），則被告於受有期徒刑執行完畢後，5年內故意再犯本
    案有期徒刑以上之罪，均為累犯。惟按刑法第47條第1項有
    關累犯加重本刑部分，固不生違反憲法一行為不二罰原則之
    問題，然其不分情節，基於累犯者有其特別惡性及對刑罰反
    應力薄弱等立法理由，一律加重最低本刑，於不符合刑法第
    59條所定要件之情形下，致生行為人所受之刑罰超過其所應
    負擔罪責之個案，其人身自由因此遭受過苛之侵害部分，對
    人民受憲法第8條保障之人身自由所為限制，不符憲法罪刑
    相當原則，牴觸憲法第23條比例原則。又於前揭法條修正前
    ，為避免發生上述罪刑不相當之情形，法院就該個案裁量是
    否加重最低本刑等情，業經司法院大法官作成釋字第775號
    解釋在案。故就被告本案所犯之罪，是否應依刑法第47條第
    1項之規定，加重其刑，自應依前揭解釋意旨，妥為裁量。
    本院審酌被告前所犯施用毒品罪，與本案所犯販賣第二級毒
    品罪之犯罪型態、原因、罪質、侵害法益及社會危害程度，
    尚非全然相同，要難以被告前案科刑及執行紀錄，遽認其就
    本案犯行有何特別惡性或對刑罰反應力薄弱之情事，且酌以
    各項量刑事由後，已足以充分評價被告所應負擔之罪責，認
    無加重最低本刑之必要，揆諸上開解釋意旨，爰不加重其刑
    ，特此敘明。
　㈣爰以行為人之責任為基礎，審酌被告無視毒品氾濫對國人身
    心與社會風氣、治安之極大負面影響，嚴重危害國民身心健
    康，助長社會不良風氣，且矢口否認犯行之犯後態度，惟念
    及被告年紀尚輕，短於思慮而為本案犯行，兼衡其自陳大學
    畢業之智識程度、入監前從事美髮業、每月收入23,000元、
    毋須扶養親人之家庭生活經濟狀況（見本院卷第132頁至第1
    33頁）暨其犯罪之動機、目的、手段等一切情狀，分別量處
    如附表主文欄所示之刑。
　㈤數罪併罰定應執行刑，係出於刑罰經濟與責罰相當之考量，
    並非予以犯罪行為人或受刑人不當之利益，為一種特別之量
    刑過程，相較於刑法第57條所定科刑時應審酌之事項係對一
    般犯罪行為之裁量，定應執行刑之宣告，乃對犯罪行為人本
    身及所犯各罪之總檢視，除應考量行為人所犯數罪反應出之
    人格特性，並應權衡審酌行為人之責任與整體刑法目的及相
    關刑事政策，在量刑權之法律拘束性原則下，依刑法第51條
    第5 款之規定，採限制加重原則，以宣告各刑中之最長期為
    下限，各刑合併之刑期為上限，但最長不得逾30年，資為量
    刑自由裁量權之外部界限，並應受法秩序理念規範之比例原
    則、平等原則、責罰相當原則、重複評價禁止原則等自由裁
    量權之內部抽象價值要求界限之支配，以使輕重得宜，罰當
    其責，俾符合法律授與裁量權之目的，以區別數罪併罰與單
    純數罪之不同，兼顧刑罰衡平原則。且刑法第51條數罪併罰
    定應執行刑之立法方式，非以累加方式定其應執行刑，苟以
    實質累加之方式定應執行刑，則處罰之刑度顯將超過其行為
    之不法內涵，而違反罪責原則，兼及考量因生命有限，刑罰
    對被告造成之痛苦程度，係隨刑度增加而生加乘效果，而非
    以等比方式增加，是以隨罪數增加遞減其刑罰之方式，當足
    以評價被告行為之不法性之法理（即多數犯罪責任遞減原則
    ）。數罪併罰定其應執行之刑時，除仍應就各別刑罰規範之
    目的、輕重罪間體系之平衡、整體犯罪非難評價、各行為彼
    此間之偶發性、與被告前科之關聯性、各行為所侵害法益之
    專屬性或同一性、數罪對法益侵害之加重效應、罪數所反映
    之被告人格特性與犯罪傾向、社會對特定犯罪例如一再販毒
    行為處罰之期待等，為綜合判斷外，尤須參酌實現刑罰公平
    性，以杜絕僥倖、減少犯罪之立法意旨，為妥適之裁量。茲
    被告本案所犯各罪，其態樣均為販賣第二級毒品，且係在短
    時間內重複為之，犯罪類型之同質性甚高。職此，依據前揭
    說明，本於罪責相當性之要求，在前揭內、外部性界限範圍
    內，就本案整體犯罪之非難評價、各行為彼此間之偶發性、
    各行為所侵害法益之專屬性或同一性予以綜合判斷，暨斟酌
    被告犯罪行為之不法與罪責程度，及對其施以矯正之必要性
    ，爰就被告所犯各罪刑酌定其應執行刑如主文第一項後段所
    示。
五、沒收部分：
  ㈠按犯罪所得，屬於犯罪行為人者，沒收之；前二項之沒收，
    於全部或一部不能沒收或不宜執行沒收時，追徵其價額，刑
    法第38條之1第1項前段、第3項亦有明文。
  ㈡被告就如附表所示販賣第二級毒品所得之價金共計49,000元
    （計算式：16,000元＋16,000元＋17,000元＝49,000元），為
    其本案犯罪所得，上開款項均未經扣案，應依刑法第38條之
    1第1項前段、第3項規定宣告沒收，於全部或一部不能沒收
    或不宜執行沒收時，追徵其價額。
據上論斷，應依刑事訴訟法第299條第1項前段，毒品危害防制條
例第4條第2項，刑法第11條、第59條、第51條第5款、第38條之1
第1項前段、第3項、第40條之2第1項，判決如主文。
本案經檢察官許文琪提起公訴，檢察官李山明到庭執行職務。
中　　華　　民　　國　　111 　年　　6 　　月　　28　　日
　　　　　　刑事第六庭    審判長法　官  黃傅偉
　　　　　　　　　　　　　　　　法　官  洪翠芬
　　　　　　　　　　　　　　　　法  官  劉俊源
上正本證明與原本無異。
如不服本判決，應於收受送達後20日內向本院提出上訴書狀，並
應敘述具體理由；其未敘述上訴理由者，應於上訴期間屆滿後20
日內向本院補提理由書狀（附繕本），「切勿逕送上級法院」。
　　　　　　　　　　　　　　　　書記官　洪紹甄
中　　華　　民　　國　　111 　年　　6 　　月　　28　　日
附錄本案論罪科刑法條全文如下：
毒品危害防制條例第4條：
製造、運輸、販賣第一級毒品者，處死刑或無期徒刑；處無期徒
刑者，得併科新臺幣3千萬元以下罰金。
製造、運輸、販賣第二級毒品者，處無期徒刑或10年以上有期徒
刑，得併科新臺幣1千5百萬元以下罰金。
製造、運輸、販賣第三級毒品者，處7年以上有期徒刑，得併科
新臺幣1千萬元以下罰金。
製造、運輸、販賣第四級毒品者，處5年以上12年以下有期徒刑
，得併科新臺幣5百萬元以下罰金。
製造、運輸、販賣專供製造或施用毒品之器具者，處1年以上7年
以下有期徒刑，得併科新臺幣1百50萬元以下罰金。
前五項之未遂犯罰之。

附表：
編號 交易時間 交易地點 交易標的 金額 主   文 1 109年11月10日 3時15分許 新北市○○區○○路00號 甲基安非他命8公克 16,000元 李堃販賣第二級毒品，處有期徒刑伍年捌月。 2 109年11月21日 0時7分許 臺北市大同區寧夏路上某旅店 甲基安非他命8公克 16,000元 李堃販賣第二級毒品，處有期徒刑伍年捌月。 3 109年12月17日 0時7分許 臺北市○○區○○街00號 甲基安非他命8公克 17,000元 李堃販賣第二級毒品，處有期徒刑伍年捌月。